【裁判字號】    97,訴,4300
【裁判日期】    971104
【裁判案由】    毒品危害防制條例
【裁判全文】
臺灣板橋地方法院刑事判決              97年度訴字第4300號
公  訴  人  臺灣板橋地方法院檢察署檢察官
被      告  甲○○
                    （現另案於臺灣士林看守所羈押中）
上列被告因毒品危害防制條例案件，經檢察官提起公訴（97年度
毒偵字第5782號），本院裁定改用簡式審判程序審理，判決如下
：
    主  文
甲○○施用第一級毒品，累犯，處有期徒刑拾月。扣案含第一級
毒品海洛因殘渣，無法析離之塑膠袋壹個，沒收銷燬之；針筒壹
支，沒收。
    事  實
一、甲○○前於民國87年間因施用毒品案件，經本院裁定送觀察
    勒戒後，認有繼續施用毒品傾向，再經本院裁定令入戒治處
    所施以強制戒治，於88年9 月24日強制戒治期滿，並由臺灣
    板橋地方法院檢察署檢察官於88年11月17日以88年度戒毒偵
    字第152 號為不起訴處分確定。復於93年間因施用毒品案件
    ，經本院裁定送觀察勒戒後，認有繼續施用毒品傾向，再經
    本院裁定令入戒治處所施以強制戒治，於95年1 月6 日強制
    戒治期滿，並由臺灣板橋地方法院檢察署檢察官於95年1 月
    18日以95年度戒毒偵字第39號為不起訴處分確定。再於94年
    間因偽造文書案件，經本院於95年2 月27日以94年度易字第
    961 號判處有期徒刑8 月確定，甫於95年12月16日執行完畢
    （於本案構成累犯）。詎其猶不知悔改，於強制戒治執行完
    畢釋放後5 年內，另基於施用第1 級毒品海洛因之犯意，於
    97年7 月5 日凌晨零時20分許，在臺北縣三重市○○街3 巷
    16號前，以先將海洛因用水稀釋，再以針筒注射之方式，施
    用第1 級毒品海洛因乙次。嗣於同日凌晨零時20分許，在上
    址為警當場查獲，並扣得含第1 級毒品海洛因殘渣，無法析
    離之塑膠袋1 個，及其所有，供施用第1 級毒品所用之針筒
    1 支，經警採集其尿液送檢驗結果呈嗎啡陽性反應，始查悉
    上情。
二、案經臺北縣政府警察局三重分局報請臺灣板橋地方法院檢察
    署檢察官偵查起訴。
    理  由
一、上揭事實業據被告甲○○於警詢及本院審理中坦承不諱（見
    臺灣板橋地方法院檢察署97年度毒偵字第5782號偵查卷第10
    頁、本院97年10月21日簡式審判筆錄），並有含第1 級毒品
    海洛因殘渣，無法析離之塑膠袋1 個、針筒1 支扣案可稽（
    見上開偵查卷第7 頁），且被告為警查獲後所採集之尿液經
    送檢驗結果，確呈嗎啡陽性反應，有臺灣檢驗科技股份有限
    公司濫用藥物尿液檢驗報告1 紙在卷可憑（見上開偵查卷第
    36頁）足徵被告之任意性自白與事實相符。又被告前於87年
    間因施用毒品案件，經本院裁定送觀察勒戒後，認有繼續施
    用毒品傾向，再經本院裁定令入戒治處所施以強制戒治，於
    88年9 月24日強制戒治期滿，並由臺灣板橋地方法院檢察署
    檢察官於88年11月17日以88年度戒毒偵字第152 號為不起訴
    處分確定。復於93年間因施用毒品案件，經本院裁定送觀察
    勒戒後，認有繼續施用毒品傾向，再經本院裁定令入戒治處
    所施以強制戒治，於95年1 月6 日強制戒治期滿，並由臺灣
    板橋地方法院檢察署檢察官於95年1 月18日以95年度戒毒偵
    字第39號為不起訴處分確定等情，有臺灣高等法院被告前案
    紀錄表1 份在卷可憑。是以，本件事證明確，被告於強制戒
    治執行完畢釋放後5 年內，再犯本件施用第1 級毒品之犯行
    洵堪以認定，應予依法論處。
二、核被告甲○○所為，係犯毒品危害防制條例第10條第1 項之
    施用第1 級毒品罪。被告持有第1 級毒品海洛因，既意在供
    己施用，其持有之低度行為應為施用之高度行為所吸收，不
    另論罪。末查，被告有如事實欄所載之論罪科刑及執行情形
    ，有臺灣高等法院被告前案紀錄表1 份在卷可查，其於有期
    徒刑執行完畢後，5 年內故意再犯本件有期徒刑以上之罪，
    為累犯，應依法加重其刑。爰審酌被告素行不佳，多次漠視
    法令之禁制，恣意濫用毒品，戕害己身，顯無悔改之意，惟
    於他人尚無明顯重大危害，及其犯後坦承犯行，態度良好等
    一切情狀，量處如主文所示之刑，以資懲儆。
三、扣案之含第1 級毒品海洛因殘渣，無法析離之塑膠袋1 個，
    屬第1 級毒品（其內毒品與外袋無法析離完盡，應概認屬查
    獲之毒品），不問屬何人所有，應依毒品危害防制條例第18
    條第1 項前段之規定併予宣告沒收銷燬之。另扣案之針筒1
    支，係被告所有，且供施用第1 級毒品海洛因所用之物，業
    據被告於警詢、偵查及本院審理中供承在卷，惟其僅係日常
    用品臨時替代使用之物，就其性質上或使用上，非專供施用
    毒品之器具，爰依刑法第38條第1 項第2 款之規定宣告沒收
    。
四、本件經檢察官提起公訴，被告於準備程序中就被訴事實為有
    罪之陳述，經法官告知簡式審判程序之旨，並聽取公訴人、
    被告之意見後，本院合議庭裁定由受命法官獨任進行簡式審
    判程序，併予敘明。
據上論斷，應依刑事訴訟法第273 條之1 第1 項、第299 條第1
項前段，毒品危害防制條例第10條第1 項、第18條第1 項前段，
刑法第11條前段、第47條第1 項、第38條第1 項第2 款，判決如
主文。
本案經檢察官王家春到庭執行職務。
中    華    民    國    97    年    11    月    4     日
                  刑事第十九庭  法  官  曾正耀
以上正本證明與原本無異。
如不服本判決，應於判決送達後10日內敘明上訴理由，向本院提
出上訴狀。
                                書記官  田世杰
中    華    民    國    97    年    11    月    4     日
附錄論罪科刑依據之法條：
毒品危害防制條例第10條第1項
施用第1級毒品者，處 6 月以上 5 年以下有期徒刑。


司法院資訊處製作；財團法人民間司法改革基金會備份。
